臺灣高等法院臺中分院刑事裁定　
111年度聲字第1924號
聲  請  人  臺灣高等檢察署臺中檢察分署檢察官     
受  刑  人  李俊彬



上列聲請人因受刑人數罪併罰有二裁判以上，聲請定其應執行之
刑（聲請案號：111年度執聲字第841號），本院裁定如下：
    主  文
李俊彬因犯如附表所示各罪所處之刑，應執行有期徒刑壹年肆月
。
    理  由
一、聲請意旨略以：受刑人李俊彬因竊盜數罪，先後經判決確定
    如附表。數罪中雖有刑法第50條第1項但書所列情形，惟受
    刑人已請求檢察官聲請定應執行刑，有臺灣臺中地方檢察署
    民國111年8月24日是否請求定應執行刑調查表足稽，應依刑
    法第50條第2項、第53條及第51條第5款規定，定其應執行之
    刑，爰依刑事訴訟法第477條第1項規定聲請定其應執行刑等
    語。
二、按裁判確定前犯數罪者，併合處罰之。但有下列情形之一者
    ，不在此限：一、得易科罰金之罪與不得易科罰金之罪。二
    、得易科罰金之罪與不得易服社會勞動之罪。三、得易服社
    會勞動之罪與不得易科罰金之罪。四、得易服社會勞動之罪
    與不得易服社會勞動之罪。前項但書情形，受刑人請求檢察
    官聲請定應執行刑者，依第51條規定定之，刑法第50條定有
    明文。故若受刑人就其所犯數罪所處之各刑，有刑法第50條
    第1項但書之情形，而欲一同併合處罰時，應由受刑人請求
    檢察官向法院聲請定應執行刑，檢察官不得自行依職權逕向
    法院聲請，以維受刑人之權益。
三、經查：
　㈠受刑人李俊彬因犯如附表所示等數罪，經本院先後判處如附
    表所示之刑，並經分別確定在案，有各該刑事判決及其臺灣
    高等法院被告前案紀錄表在卷可稽。而受刑人所犯如附表所
    示之各罪，編號1所示之罪為得易科罰金、得易服社會勞動
    之罪，編號2至3所示之罪則均為不得易科罰金、不得易服社
    會勞動之罪，合於刑法第50條第1項但書之情形。茲檢察官
    依受刑人李俊彬之請求聲請合併定其應執行之刑，有卷附受
    刑人民國111年8月24日「刑法第50條第1項但書案件是否請
    求定應執行刑調查表」可稽，茲檢察官聲請定其應執行之刑
    ，本院審核認聲請為正當，應定其應執行之刑。
　㈡復依最高法院110年度台抗大字第489號大法庭裁定意旨：「
    定應執行刑，不僅攸關國家刑罰權之行使，於受刑人之權益
    亦有重大影響，除顯無必要或有急迫情形外，法院於裁定前
    ，允宜予受刑人以言詞、書面或其他適當方式陳述意見之機
    會，程序保障更加周全。」本院函知受刑人於文到後5日內
    陳述意見，受刑人於111年9月28日親自收受本院函文後後，
    旋於111年9月30日以陳述意見調查表示其已悔悟，希望大幅
    減少刑度，家中父母雙亡，僅剩二哥扶養中度精神障礙的大
    哥，希望讓其早日服刑出獄，幫忙照顧家裡，且本案其未拿
    到半毛錢，主嫌還判得比較輕，懇請體恤其糊塗遭遇，以後
    一定不會再犯等語，有本院111年9月22日111中分高刑竟111
    聲1924字第08989號刑事庭函、送達證書、本院陳述意見調
    查表各1份在卷（見本院卷第83至88頁）可稽。
　㈢附表編號2至3之罪，曾經臺灣臺中地方法院以110年度易字第
    1398號判決處應執行有期徒刑1年2月，嗣受刑人不服提起上
    訴，經本院以111年度上易字第475號判決駁回上訴，並於11
    1年7月12日確定在案，則附表編號2至3原裁判關於定應執行
    刑部分之基礎，將因本院重新裁定而使原定應執行刑當然失
    效。惟考量法律性內部界限之拘束，更不得重於原裁判原定
    之應執行刑，使受刑人陷於更不利之結果，並參考受刑人之
    意見（見本院卷第87頁），於衡酌受刑人人格、所犯各罪侵
    害法益之異同（編號1至3均為財產上犯罪；編號2至3則罪質
    相同）、對侵害法益之加重效應及時間、空間之密接程度（
    按編號1於109年5月10日；編號2至3則連續於109年5月12日
    ），刑罰邊際效應隨刑期而遞減及行為人所生痛苦程度隨刑
    期而遞增，考量受刑人復歸社會之可能性，而為整體評價後
    ，爰定應執行刑如主文所示。
據上論斷，應依刑事訴訟法第477條第1項，刑法第53條、第51條
第5款，裁定如主文。
中　　華　　民　　國　　111 　年　　10　　月　　 18 　日
            刑事第九庭  審判長法　官　紀　文  勝
                              法　官　紀  佳  良
                              法　官　賴  妙  雲
以上正本證明與原本無異。
不得抗告。                     
                              書記官  林  玉  惠 
　　　　　　　　　　　　　　　
中　　華　　民　　國　　111 　年　　10　　月　　18　　日
附表
編號   1 2 3 罪名  贓物  竊盜 竊盜 宣告刑  有期徒刑3月  有期徒刑10月 有期徒刑9月 犯罪日期  109.05.10  109.05.12 109.05.12 偵查(自訴)機關年度及案號  臺中地檢110年度 偵字第3099號 臺中地檢110年度 偵字第3099號 臺中地檢110年度 偵字第3099號 最後 事 實 審 法院 臺灣高等法院臺中分院 臺灣高等法院臺中分院 臺灣高等法院臺中分院  案號 111年度上易字 第475號 111年度上易字 第475號 111年度上易字 第475號  判決日期 111.07.12  111.07.12 111.07.12 確定判決 法院 臺灣高等法院臺中分院 臺灣高等法院臺中分院 臺灣高等法院臺中分院  案號 111年度上易字 第475號 111年度上易字 第475號 111年度上易字 第475號  確定判決日期 111.07.12 111.07.12 111.07.12 得易科、易服社勞否之案件  得易科 得社勞 不得易科 不得社勞 不得易科 不得社勞 備註  臺中地檢111年度執字第9360號 （桃園地檢111年度執助字第2225號） 臺中地檢111年度執字第9359號 （桃園地檢111年度執助字第2226號） 編號2、3應執行有期徒刑1年2月